臺中高等行政法院判決
111年度交上字第7號
上  訴  人  蘇畯豐                                      
被 上訴 人  交通部公路總局嘉義區監理所

代  表  人  黃萬益              
上列當事人間因交通裁決事件，原告不服臺灣雲林地方法院110
年度交字第60號判決，提起行政訴訟，本院判決如下︰
　　主  文
一、上訴駁回。
二、上訴費用新臺幣750元由上訴人負擔。
    事實及理由
一、爭訟概要：
    緣上訴人蘇畯豐名下車牌號碼AKF-9792號自小客車（下稱系
    爭車輛），於民國110年5月17日10時10分許，在雲林縣斗六
    市明德北路與育英北街路口處，因「駕車行經有燈光號誌管
    制之交岔路口闖紅燈」之違規行為，經雲林縣警察局交通警
    察隊員警以第KK3107903號舉發違反道路交通管理事件通知
    單（下稱違規通知單）逕行舉發，嗣上訴人到案聽候裁決，
    被上訴人交通部公路總局嘉義區監理所依道路交通管理處罰
    條例（下稱道交條例）第53條第1項規定，以110年8月6日雲
    監裁字第72-KK3107903號裁決（下稱原處分），裁處原告罰
    鍰新臺幣2,700元，並記違規點數3點。上訴人不服，提起行
    政訴訟，經臺灣雲林地方法院（下稱雲林地院）110年度交
    字第60號判決（下稱原審判決）駁回。上訴人仍表不服，提
    起本件上訴。
二、上訴人起訴主張及訴之聲明、被上訴人於原審之答辯及聲明
　　、原審判決認定之事實及理由，均引用原審判決書所載。
三、上訴人主張及聲明：
　㈠上訴人認為原審判決有所違誤，其說明如下：
　 1.依據交通隊提出此燈光號誌之秒數變換燈號所示，此燈光
     號誌從綠燈-黃燈-最後紅燈與左轉綠燈，所變換時間秒數
     實在過短，此乃交通隊設置時之嚴重瑕疵操作，對照上訴
     人當時在4線道車速，根本無從反應過來，為免緊急剎車，
     影響行車安全，故在變為黃燈時，已稍越白色停止線了。
   2.此號誌乃二階段之「直行綠燈」與「左轉綠燈」，故上訴
     人行車乃直線通行，以原審判決所述，只因上訴人為避免
     緊急剎車，在變換黃燈時，正常車速行進，至稍微轉為「
     左轉綠燈」與「紅燈很短秒數内」，再行前進，原審判決
     卻認定上訴人闖紅燈之事實，實為矯枉過正，判決有誤。
   3.號誌設立目的，應是指導行車之方向，有如茫茫大海之燈
     塔，而不應以罰鍰為苛政；況不比如警察當場取締之情景
     ，警察人員也會依情理法據實判斷開單。今原審判決未考
     慮上訴人行車安全，燈號變換時間太短，遽以此判決，令
     上訴人不服。
   4.是以上訴人希望原審判決書之違規事由，鈞院能還予上訴
     人沒有闖紅燈事實之公道，撤銷處分。再退一步，若鈞院
     認定上訴人有過失，也可改依道交條例第44條第1項第5款
     之未依號誌指示減速慢行之判決，而非道交條例第53條之
     行經有燈光號誌管制於交岔路口闖紅燈者，願鈞院思及號
     誌管制之用意，而非強調處罰開單為目的。
  ㈡訴之聲明：
   1.原審判決撤銷。
   2.訴訟費用由被上訴人負擔。　
四、本院的判斷：
　㈠按道交條例第53條第1項規定：「汽車駕駛人，行經有燈光號
    誌管制之交岔路口闖紅燈者，處新臺幣一千八百元以上五千
    四百元以下罰鍰。」
  ㈡查原審判決依據卷附之違規通知單、裁決書、送達證書及舉
    發照片等，認定系爭車輛有於上揭時、地闖紅燈之違規行為
    ，事證明確，並論述：「左邊上方第一張照片數據顯示10：
    10：54 384---系爭車輛在直行車道，尚未到達停止線，號
    誌顯示黃燈；10：10：54　883---系爭車輛尚未到達停止線
    ，號誌顯示為紅燈與左轉綠色箭頭燈亮啟；10：10：55
　　384---系爭車輛前後輪均超越停止線，此時號誌仍仍為紅燈
    與左轉綠色箭頭燈亮啟；10：10：55： 883---系爭車輛仍
    直行進入路口，行經至該路口行人穿越道；10：10：56 383
    ---系爭車輛越過行人穿越道並持續直行，可知系爭車輛在
    紅燈亮起後始超越停止線」等語。經核，原審判決業已就上
    訴人如何有闖紅燈之違規行為，論述其事實認定之依據及得
    心證之理由明確，並指駁上訴人之主張何以不足採之理由，
    核與卷證資料相符，且無悖於證據法則、經驗法則及論理法
    則，其認事用法並無違誤。
　㈢上訴人固以前詞以資主張，惟所謂「圓形黃燈」，係用以警
    告車輛駕駛人及行人，表示紅色燈號即將顯示，屆時將失去
    通行路權（道路交通標誌標線號誌設置規則第206條第4款規
    定參照），依舉發照片所示，【10：10：54】時，系爭車輛
    在直行車道，尚未到達停止線，然號誌已顯示黃燈（見原審
    卷21頁背面左上方照片384），又【10：10：55】時，系爭
    車輛已超過停止線，照片說明欄顯示「黃燈：4秒」，表示
    黃燈轉變為紅燈之秒數（見本院卷第21頁），故對上訴人而
    言，其有充分時間可預見號誌即將轉換為紅燈，進而為適當
    之處理，竟然上訴人仍駕車通過路口，自屬闖越紅燈之違規
    行為，是上訴人上揭主張，仍不能為有利上訴人之認定。
  ㈣綜上所述，原審判決已說明其認定事實之依據及得心證之理
    由，對上訴人在原審之主張如何不足採之論證取捨等事項，
    亦為論斷，對於本件應適用之法律所持之見解，核無違誤，
    且無判決違背法令之情形。上訴人上訴意旨，求予廢棄，為
    無理由，應予駁回。
　㈤另按交通裁決事件之上訴，行政法院為訴訟費用之裁判時，
    應確定其費用額，此觀行政訴訟法第237條之9第2項準用第2
    37條之8第1項規定即明。本件上訴人對於交通裁決事件之上
    訴，既經駁回，則上訴審訴訟費用新臺幣750元（上訴審裁
    判費）自應由上訴人負擔，爰併予確定如主文第2項所示。
五、據上論結，本件上訴為無理由，應予駁回。
中　　華　　民　　國　　111 年　　2　 月　    15      日
                  臺中高等行政法院第三庭
                        審判長法  官　陳  文  燦
                              法  官　楊  嵎  琇
                              法  官　張  鶴  齡　
　　　　　　　　　　　　　　　                        　
以上正本證明與原本無異。
本判決不得上訴。
中　　華　　民　　國　　111  年　 2 　月　    15      日
           　　　　　　　  　 書記官　黃  靜  華